Inventaris van het archief van de Nederlandse Omroep Stichting (NOS) en rechtsvoorgangers, 1947-2001
Nationaal Archief, Den Haag
- Gedeponeerde archieven, 6
  - Ondernemingsraad NOS,1972 - 2001, 6.4
    - Stukken betreffende bijzondere onderwerpen, 6.4.2
      - Taken, 6.4.2.2
        - Visies, adviezen en instemming, 6.4.2.2.2
          - (Re)organisatie, 6.4.2.2.2.1
            - Reorganisatie van NOS, 1988 - 2003; 1770-1774
              - 1991 - 1993, 1774
            - Reorganisatie van het secretariaat van de NOS, 1991; 1775
            - Verkoop van het belang van de NOS in Rene Stokvis Producties, 1996 - 1999; 1776
            - Toekomst omroepdrukkerij en omroep postservices, 1997 - 1999; 1859
            - Toekomstige organisatiestructuur van de Directie Gemeenschappelijke Staf en Diensten (GSD), 1998; 1777
            - Structuurwijzigingen organisatie NOS, 1999 - 2000; 1860
            - Dienst Radioprogramma (DRP)-commissie van de Ondernemingsraad, 1988 - 1993; 1778-1785
              - Beleidsbepaling DRP,1988 - 1991, 1778
              - Taken van de DRP,1988 - 1991, 1779
              - Programmering, deel 1,1991 - 1994, 1780
              - Programmering, deel 2,1991 - 1994, 1781
              - Programmering, deel 3,1992 - 1993, 1782
              - Ontwikkelen van nieuw beleid,1992 - 1993, 1783
              - Begroting en functioneren van de DRP,1992 - 1993, 1784
              - Knelpunten bij de DRP,1992 - 1993, 1785
          - Financiën, 6.4.2.2.2.2
            - Investeringsbegroting, 1987; 1786
            - Bedrijfseconomie van de omroep, 1988 - 1989; 1787
            - Beheerstaten van de NOS, 1991; 1788
            - Begrotingen 1994-1999, 1995 - 1997; 1789
          - Arbeidsomstandigheden, 6.4.2.2.2.3
            - Arbo, 1989 - 1992; 1790
            - Klachtenregeling sexuele intimidatie, 1995 - 1996; 1791
            - Spaarloonregeling, 1995 - 1997; 1792
            - Risicoinventarisatie en -evaluatie, 1995 - 1997; 1793
            - Beleid Diversiteit Kleur, 1995 - 1999; 1794
            - Arbobeleid, 1997 - 1999; 1795
            - Human Resource Management-beleid, 1999; 1796
          - Sociaal beleid, 6.4.2.2.2.4
            - Gratificatieregeling, 1974 - 1993; 1797
            - Medezeggenschap binnen de NOS, 1977 - 1987; 1798
            - Functiestructuur, 1977 - 1989; 1799-1800
              - 1977 - 1980, 1799
              - 1979 - 1989, 1800
            - Compensatie van Ondernemingsraad-activiteiten binnen Teleac, 1981 - 1983; 1801
            - Sociaal Jaarverslag, 1987 - 1999; 1802-1805
              met hiaten.
              - 1987 - 1994, 1802
              - 1996, 1803
              - 1998, 1804
              - 1999, 1805
            - Herwaardering van omroepfuncties, 1988 - 1991; 1806-1807
              - Deel 1,1988 - 1991, 1806
              - Deel 2,1988 - 1991, 1807
            - Werving en selectie van personeel, 1989 - 1990; 1808
            - Verlenging van de zwangerschapsverlofperiode, 1989 - 1990; 1809
            - Regeling lease-auto's, 1989 - 1993; 1810
            - Functioneringsgesprekken, 1990 - 1993; 1811
            - Regelingen kinderopvang, 1990 - 2001; 1812
            - Naleving van het Sociaal Plan, 1991 - 1993; 1813
            - Herindeling functiewaardering, 1991 - 1994; 1814
            - Studiefaciliteiten, 1993 - 1994; 1815
            - Functiewaardering, 1995 - 1999; 1816-1817
              - 1995 - 1997, 1816
              - 1998 - 1999, 1817
            - Sociaal Statuut, 1997 - 1999; 1818
          - Taken NOS, 6.4.2.2.2.5
            - Sluikreclame op de televisie, 1975 - 1976; 1819
            - Beleid betreffende de regionale omroep, 1979 - 1985; 1820
            - Verzelfstandiging regionale omroep, 1981 - 1987; 1821
            - Nieuwe media abonnee tv, 1983 - 1984; 1822
            - Derde TV net, 1984 - 1987; 1823
            - Mediabesluit, 1987; 1824
            - Diversiteit binnen de omroep, 1987 - 2001; 1825
            - Verzelfstandiging regionale zenders, 1988; 1826
            - Toekomst omroep, 1989 - 1991; 1827-1828
              - 1989 - 1990, 1827
              - 1990 - 1991, 1828
            - Nieuwe zenderindeling, 1991; 1829
            - Meerjarenplan Radio, 1991 - 2001; 1830-1831
              - Deel 1,1991 - 1992, 1830
              - Deel 2,1992 - 2001, 1831
            - Rapport van de Commissie Ververs over de toekomst van het publieke bestel, 1996; 1832
            - Onderzoek McKinsey over de ontwikkeling van de Publieke Omroep, 1996 - 1998; 1833
            - Nieuwe media strategie, 2000 - 2001; 1834
        - Rechtzaken / conflictbemiddeling, 6.4.2.2.3
          - Beslissing van de Bedrijfscommissie betreffende het reglement, 1974; 1835
          - Bestuursbesluit betreffende een begrotingswijziging, 1981 - 1982; 1836
          - Instelling van een collectieve ongevallenverzekering voor NOS-medewerkers, 1982 - 1984; 1837
          - Bestuursbesluit betreffende een autokostenregeling, 1988 - 1989; 1838-1839
            - Deel 1,1988 - 1989, 1838
            - Deel 2,1988 - 1989, 1839
          - Bestuursbesluit betreffende een jubileumgratificatie, 1989 - 1991; 1840
          - Onderzoek door bureau McKinsey betreffende een reorganisatie, 1989 - 1991; 1841
          - Taken van de omroepen versus de ondernemingsraden, 1992 - 1993; 1842-1843
            - Deel 1,1992 - 1993, 1842
            - Deel 2,1992 - 1993, 1843
  - Coördinerend Overleg Ondernemingsraden bij de omroep (COOR),1975 - 1987, 6.5
    OR-NOS is lid van deze groep
    - Agenda's en bijlagen van de vergaderingen, met ingekomen en kopieën van uitgaande stukken, 1975 - 2001; 1844-1852
      Niet altijd volledig (met hiaten).
      - 1975 - 1983, 1844
      - 1987, 1845
      - 1988 - 1992, 1846
      - 1997, 1847
      - 1998, 1848
      - 1999, jan. - mei, 1849
      - 1999, juni - dec., 1850
      - 2000, 1851
      - 2001, 1852
    - Agenda's en notulen van de vergaderingen, 1979 - 1987; 1853-1854
      - Notulen,1979 - 1987, 1853
      - Agenda's,1984 - 1986, 1854